GIANELLA PEÑA MENDOZA

Médica Cirujana / Médica Auditora

| @ gianella.435@gmail.com | #: 997978918 | DNI: 77069063 | CMP: 088133 | RNA: A11866 | LinkedIn: https://www.linkedin.com/in/gianella-pe%C3%B1a-mendoza-680ba1163/
La Molina, Lima - Perú

PERFIL PROFESIONAL

Médica Cirujana titulada, colegiada y habilitada, con especialización en Gestión de empresas de Salud y diplomado en Auditoria Médica, inscrita al RNA. Actualmente cuento con experiencia en coordinación de equipos de emergencia y dirección de equipos médicos asistenciales, caracterizando la eficiencia, compromiso y trabajo en equipo para brindar un servicio oportuno enfocado en la calidad de atención manteniendo el compromiso de vocación de servicio.

EXPERIENCIA LABORAL

1.- DIRESA CALLAO - OFICINA DE DEFENSA REGIONAL "SAMU" Set 2023 – Act.

MÉDICA DE EMERGENCIAS

Atención médica prehospitalaria en la jurisdicción del departamento del callao con traslado asistido hacia hospitales de referencia, labor conjunta con licenciada en enfermería para manejo de pacientes críticos.

2.- ALVAC S.A SUCURSAL DEL PERÚ

Agto 2022 - Act

COORDINADORA MÉDICA DE EMERGENCIAS

Médica asistencial responsable del servicio médico de emergencias prehospitalarias en el túnel Nestor Gambeta - Callao, brindando soporte asistencial de emergencia y traslado bajo el cumplimiento de las normas tecnicas vigentes. Asi mismo realizando capacitaciones teoricas y prácticas al equipo multidiciplinario de campo.

3.- HOSPITAL DE LA SOLIDARIDAD - MIRONES

Oct 2022 - Feb 2023

COORDINADORA MÉDICA ASISTENCIAL

Médica asistencial encargada del manejo interino del hospital, coordinando y supervisando la prestación del servicio médico para brindar una calidad de la atención. Manejo conjunto con el director del establecimiento para el programa de trabajo para el cumplimiento de la normativa vigente, guias clinicas y protocolos establecidos. Responsable del libro de reclamaciones y auditorias internas de historias clinicas para el cumplimiento de la calidad en el registro de la atención.

4.- POLICLINICO MEDIC VIAL

Jun 2022 - Agto 2022

DIRECTORA MÉDICA

Médica responsable de la parte administrativa y técnica del centro médico para la expedición de certificados de salud a postulantes a licencias de conducir. Encargada de las evaluaciones médicas a los postulantes.

5.- PS. SAN JUAN DE LA LIBERTAD

Jul 2021 - Abr 2022

MÉDICA SERUMS

Médico jefe del establecimiento de salud, encargada de la jefatura de recursos humanos, y medicina. Responsable

de las atenciones de consulta externa y emergencias, asi como de las estrategias de adulto, adulto mayor, salud mental, salud ocular, enfermedades metaxenicas, enfermedades no transmisibles, calidad, tuberculosis, referencias y contrareferencias.

6.- CLÍNICA SANTA ROSA DE MANCHAY

Dic 2020 - Julio 2022

MÉDICA CIRUJANA

Médico encargado de las atenciones de consultas externas y emergencias. Supervisando la aplicacion adecuada del tratamiento médico establecido para el paciente de acuerdo a normas y guias de atención aprobadas y vigentes.

7.- DIRIS LIMA SUR

Jun 2020 - Jun 2021

MÉDICA CIRUJANA

Médico encargada de brigadas de respuesta rápida y seguimiento clínico de pacientes afectados por el COVID 19, según normas tecnicas establecidas por MINSA.

FORMACIÓN ACADÉMICA

• BACHILLER EN MEDICINA HUMANA Jul 2012 - Dic 2019

Universidad Privada San Juan Bautista

TÍTULO DE MÉDICO CIRUJANO Mar 2020

Universidad Privada San Juan Bautista

• DIPLOMATURA EN AUDITORIA MÉDICA Nov 2022 - Jun 2023

Universidad Continental

• ESPECIALIZACIÓN EN GESTIÓN DE EMPRESAS DE SALUD

Universidad Peruana de Ciencias Aplicadas

CAPACITACIONES Y CURSOS

- Manejo de la hipertensión y del riesgo cardiovascular en la Atención Primaria de la Salud OPS (2023)
- Leishmaniasis en las Américas: Diagnostico y tratamiento OPS (2023)
- Manejo clínico de la coinfección tuberculosis / virus e inmunodeficiencia humana (TB/VIH)
 OPS (2023)
- Diagnóstico y manejo clínico del dengue OPS (2023)
- Identificación de peligros, evaluación y control de riesgos (2023)
- Curso Auditoria en historias clínicas (2022)
- Curso de PHTLS (2022)
- Curso BLS (2022)
- Infectologia aplicada al Primer Nivel de Atención (2015)

IDIOMAS, TECNOLOGÍA Y SOFTWARE

- Inglés Nivel Avanzado
- MS Power Point Nivel Avanzado (Portugues)
- MS Excel Nivel Avanzado (Portugues)
- MS Word Nivel Intermedio
- MS Excel Nivel Intermedio
- MS Power Point Nivel Intermedio

HABILIDADES BLANDAS

- Proactividad
- Trabajo en equipo
- Autodesarrollo
- Creatividad e innovación